臺灣高等法院交通事件裁定　　　　　　 94年度交抗字第646號
抗　告　人
即受處分人　甲○○
　　　　　　　　　　　樓
上列抗告人因違反道路交通管理處罰條例案件，不服臺灣宜蘭地
方法院，中華民國94年8月3日所為裁定（94年度交聲字第84號
），提起抗告，本院裁定如下：
    主  文
抗告駁回。
    理  由
一、抗告意旨略以：道路交通管理處罰條例第三條第一項第一款
    所定之道路係指公路、街道、巷衖、廣場、騎樓、走廊或其
    他供公眾通行之地方。然港口係管制區，進出都須申請；雖
    有人員出入，然不適公眾通行。若如原審法院所指凡是供公
    眾通行之地方均屬道路，則礦場、私人工廠、砂石廠等，將
    均屬道路。受處分人失業已久，沒有什麼專長，已經山窮水
    盡，更不能在失業一年走到絕路，請法院不要把文字涵蓋那
    麼廣等語。
二、按汽車駕駛人駕駛聯結車，有駕駛執照吊扣期間駕車之情形
    者，汽車所有人及駕駛人各處新臺幣（下同）四萬元以上，
    八萬元以下罰鍰，並吊銷其駕駛執照，一年內禁考，道路交
    通管理處罰條例第二十一條之一第一項第七款、同條第二項
    、同條例第六十七條第三項定有明文。
三、本件受處分人於民國九十四年三月十六日下午八時二十五分
    許，為吊扣駕照期間，駕駛車牌號碼二０一-HB號營業用貨
    運曳引車，在基隆港西29號碼頭出口，為執行港哨勤務之內
    政部警政署基隆港務警察局警員張迺澄發現，並以受處分人
    有未帶駕駛執照之違規行為，製發基港警行字第U00000000
    號舉發違反道路交通管理事件通知單，經原處分機關即裁決
    機關調查結果，認受處分人係於吊扣駕駛執照期間而駕車，
    乃依前揭條例第二十一條之一第一項第七款、違反道路交通
    管理事件統一裁罰基準及處理細則第四十四條第一項暨基準
    表之規定，裁處罰鍰六萬元，並依違反道路交通管理處罰條
    例第六十七條第三項規定吊銷駕駛執照，一年內禁考等事實
    ，為受處分人所不否認，且有舉發違反道路交通管理事件通
    知單、裁決書在卷可按。
四、受處分人雖辯稱：港口不屬於道路，我是在不屬於道路內開
    車云云。惟按道路交通管理處罰條例第三條第一項第一款規
    定之道路，係指公路、街道、巷衖、廣場、騎樓、走廊或其
    他供公眾通行之地方等規定。亦即該條例所定之道路不僅限
    於公路、街道、巷衖，即廣場、騎樓、走廊其以及其他供公
    眾通行之地方，亦均包含及之。揆其立法意旨，應係在加強
    交通管理、維護交通程序及確保交通安全（見同條例第一條
    之規定）。其次，依本案舉發人即警員張迺橙之證述，本案
    港口所在係管制區，船員、作業人員及港務局人員可進出，
    一般人不可進出等語（見原審卷第十六頁），可知本案之港
    口係獲准許之公眾可出入之場所，此亦為受處分人所不否認
    。再觀諸警員張迺橙提出之現場照片，顯示現場設有管制哨
    ，管制哨旁立有「港區內行駛中之車輛請開車頭燈」之標誌
    ，港口內確有汽車進出（見原審卷第二十、二一頁）。更足
    以認定現場有往來之人車。依上開說明，受處分人駕駛汽車
    所在之港區○○道路」之範圍無誤。亦即本案之港口雖屬管
    制區，管制一般之人、車之進出，仍不因之而排除道路交通
    管理之範圍，受處分人辯稱伊係在不屬於道路之處駕車云云
    ，不足採信。
五、綜上所述，受處分人於吊扣駕駛執照期間內駕駛營業用貨運
    曳引車，其在港區內駕駛之行為並屬於道路交通管理處罰條
    例之規範對象，從而原處分機關依前開規定裁處前述之處罰
    ，並無違誤，原審法院基於相同之理由認為受處分人之異議
    無理由，進而駁回受處分人之異議，亦無違誤。受處分人抗
    告指摘原審裁定有誤，為無理由，應予駁回。
據上論斷，應依道路交通案件處理辦法第二十六條，刑事訴訟法
第四百十二條，裁定如主文。
中　　華　　民　　國　　94　　年　　9 　　月　　12　　日
                  交通法庭審判長法　官　鄭文肅
                    　　　　　　法  官　蘇隆惠
　　　　　　　　　　　　　　　　法  官　林瑞斌
以上正本證明與原本無異。
不得再抗告。
                                書記官　陳思云
中　　華　　民　　國　　94　　年　　9 　　月　　14　　日
